bg-BG: Етап от системата за боядисване на моторно превозно средство: Активатор / втвърдител; Добавка / пластификатор; Базов слой (цвят); Разредител за преливане; Прозрачен лак; Грунд; Разредител / разтворител; Изолационен грунд (sealer); Еднослойна (цвят и лак); Трислойна / междинен слой; Друго
it: Fase del sistema di verniciatura per veicoli a motore: Attivatore / indurente; Additivo / elasticizzante; Base (strato di colore); Solvente per sfumature; Trasparente; Primer; Riduttore / diluente; Sigillante; Monostrato (colore e trasparente); Tristrato / strato intermedio; Altro
tr: Motorlu taşıt boya sistemi adımı: Aktivatör / sertleştirici; Katkı maddesi / esneklik sağlayıcı; Baz kat (renk katı); Harmanlama solventi; Vernik; Astar; İnceltici / tiner; Kapatıcı; Tek aşamalı (renk ve vernik); Üç katlı / orta kat; Diğer
ja: 自動車塗装システムのステップ: 活性剤 / 硬化剤; 添加剤 / 柔軟剤; ベースコート (カラーコート); ブレンド用溶剤; クリアコート; プライマー; レデューサー / シンナー; シーラー; シングルステージ (カラーおよびクリア); スリーコート / ミッドコート; その他
es: Etapa del sistema de pintura para vehículos: Activador / endurecedor; Aditivo / agente flexibilizante; Capa base (capa de color); Solvente de mezcla; Capa transparente; Imprimador; Reductor / diluyente; Sellador; De una sola etapa (color y transparente); Tres capas / capa intermedia; Otro
th: ขั้นตอนระบบสีรถยนต์: น้ำยาเร่งปฏิกิริยา/น้ำยาทำให้แข็ง; สารเติมแต่ง/สารเพิ่มความยืดหยุ่น; สีพื้น (สีจริง); น้ำยาประสานสี; สีเคลือบเงา; สีรองพื้น; ทินเนอร์ลดความหนืด/ทินเนอร์; สีรองพื้นกันซึม; ขั้นตอนเดียว (สีจริงและเคลือบเงา); ไตรโค้ต/สีชั้นกลาง; อื่นๆ
pt-PT: Sistema de pintura de veículos automóveis - etapa: Ativador/endurecedor; Aditivo/agente flexibilizante; Camada de base (camada de cor); Solvente de mistura; Verniz transparente; Primário; Redutor/diluente; Selante; Fase única (cor e transparente); Tricamada/camada intermédia; Outro
ro-RO: Etapa sistemului de vopsire a autovehiculelor: Activator / întăritor; Aditiv / agent de flexibilitate; Strat de bază (strat de culoare); Solvent de estompare; Lac transparent; Grund; Diluant; Izolator; O singură etapă (culoare și lac); Trei straturi / strat intermediar; Altele
hu: Gépjármű fényezési rendszer lépése: Aktivátor / edző; Adalékanyag / lágyító; Bázisfesték (színréteg); Összemosó oldószer; Színtelen lakk; Alapozó; Hígító; Tömítő; Egyrétegű (szín és lakk); Háromrétegű / középréteg; Egyéb
lt-LT: Motorinės transporto priemonės dažų sistemos etapas: Aktyvatorius / kietiklis; Priedas / plastifikatorius; Bazinis sluoksnis (spalvos sluoksnis); Suliejimo tirpiklis; Skaidrus sluoksnis; Gruntas; Skiediklis; Sandariklis; Vienapakopis (spalva ir skaidrus sluoksnis); Trisluoksnis / tarpinis sluoksnis; Kita
nb: Trinn i malingssystem for motorkjøretøy: Aktivator / herder; Tilsetning / mykner; Basecoat (fargelakk); Overgangstynner; Klarlakk; Grunning; Fortynner / tynner; Forsegler; Ett-trinns (farge og klarlakk); Tre-sjikts / mellomsjikt; Annet
fr: Étape du système de peinture automobile: Activateur / durcisseur; Additif / agent assouplissant; Couche de base (couche de couleur); Solvant de raccord; Vernis; Apprêt; Réducteur / diluant; Scellant; Mono-couche (couleur et vernis); Tri-couche / couche intermédiaire; Autre
sv: Steg av lackeringssystem för motorfordon: Aktivator/härdare; Tillsats/mjukgörare; Baslack (färglack); Utbländningsförtunning; Klarlack; Grundfärg; Förtunning/thinner; Försegling; Enstegs (färg och klarlack); Trestegs/mellanlack; Övrigt
ko: 차량용 도장 시스템 단계: 활성제/경화제; 첨가제/유연제; 베이스코트(컬러 코트); 블렌딩 솔벤트; 클리어코트; 프라이머; 환원제/희석제; 실러; 1단계(컬러 및 투명); 트라이 코트/미드 코트; 기타
de: Schritt des Fahrzeuglackiersystems: Aktivator / Härter; Additiv / Elastifizierer; Basislack (Farblack); Beispritzverdünnung; Klarlack; Grundierung; Verdünnung / Verdünner; Versiegelung; Einschichtlack (Decklack und Klarlack); Dreischicht / Mittelschicht; Sonstige
ru: Этап системы автомобильной окраски: Активатор / отвердитель; Добавка / пластификатор; Базовое покрытие (цветное покрытие); Растворитель для переходов; Прозрачный лак; Грунтовка; Разбавитель / растворитель; Герметик; Однокомпонентное (краска и лак); Трехслойное покрытие / промежуточный слой; Другое
vi: Các bước trong hệ thống sơn xe cơ giới: Chất kích hoạt / chất làm cứng; Chất phụ gia / chất làm dẻo; Lớp sơn nền (lớp sơn màu); Dung môi pha trộn; Lớp sơn bóng; Sơn lót; Chất giảm độ nhớt / dung môi pha loãng; Sơn bít; Sơn một bước (màu và bóng); Sơn ba lớp / lớp sơn giữa; Khác
nl: Motorvoertuig laksysteem stap: Activator / verharder; Additief / weekmaker; Basislak (kleurlak); Uitspuitverdunning; Blanke lak; Primer; Reducer / verdunner; Sealer; Single-stage (kleur en blank); Drielaags / midcoat; Overig
sk-SK: Krok v procese lakovania motorových vozidiel: Aktivátor/tvrdidlo; Prísada/plastifikátor (flex agent); Základná farba (farebná vrstva); Rozpúšťadlo na prechody; Priesvitný lak; Základný náter; Riedidlo; Tmel; Jednovrstvové (farba a lak); Trojvrstvové/stredná vrstva; Iné
zh-CN: 机动车涂装工序步骤: 活化剂 / 硬化剂; 添加剂 / 柔顺剂; 底漆（色漆）; 混合溶剂; 清漆; 底漆; 稀释剂; 封闭漆; 单工序（含色漆和清漆）; 三涂层 / 中涂漆; 其他
da: Trin i lakeringssystemet til motorkøretøjer: Aktivator / hærder; Additiv / blødgører; Basislak (farvelak); Udtoningsfortynder; Klarlak; Grunder; Fortynder; Forsegler; 1-trins (farve og klarlak); Trelags / mellemlag; Andet
pt-BR: Veículo automotor pintura etapa do sistema: Ativador/endurecedor; Aditivo/agente flexibilizante; Tinta base (camada de cor); Solvente de mistura; Verniz; Primer; Redutor/solvente; Selador; Etapa única (tinta e verniz); Tricamada/camada intermediária; Outros
fi: Moottoriajoneuvon maalausjärjestelmän vaihe: Aktivaattori / kovete; Lisäaine / joustoaine; Värimassa (pintaväri); Häivytysaine; Kirkaslakka; Pohjamaali; Ohenne / tinneri; Eristeväri; Yksikerros (väri ja lakka); Kolmikerros / välikerros; Muu
hr-HR: Korak sustava za bojanje motornih vozila: Aktivator / učvršćivač; Aditiv / sredstvo za elastičnost; Osnovni sloj (sloj boje); Otapalo za ujednačavanje; Prozirni premaz; Temeljni premaz; Razrjeđivač; Premaz za brtvljenje; Jednoslojni (boja i lak); Troslojni / srednji sloj; Ostalo
el: Βήμα συστήματος βαφής μηχανοκίνητου οχήματος: Ενεργοποιητής / σκληρυντής; Πρόσθετο / ελαστικοποιητής; Βασική επίστρωση (χρώμα); Διαλύτης ανάμειξης; Διαφανής επίστρωση; Αστάρι; Μειωτής / διαλυτικό; Σφραγιστικό; Μονού σταδίου (χρώμα και βερνίκι); Τριπλής επίστρωσης / μεσαία επίστρωση; Άλλο
cs: Krok systému lakování motorových vozidel: Aktivátor/tvrdidlo; Aditivum / změkčovadlo; Základní vrstva (barevná vrstva); Rozpouštědlo na přístřiky; Čirý lak; Základní nátěr; Ředidlo; Tmel; Jednovrstvý (barva a čirý lak); Třívrstvý / střední vrstva; Jiné
sl-SI: Korak sistema barvanja motornega vozila: Aktivator/trdilec; Dodatek / sredstvo za elastičnost; Osnovni premaz (barvni premaz); Topilo za mešanje; Brezbarvni premaz; Temeljni premaz; Redčilo; Tesnilni premaz; Enostopenjski (barvni in brezbarvni); Troslojni / vmesni premaz; Drugo
pl: Krok po kroku system lakierowania pojazdu silnikowego: Aktywator / utwardzacz; Dodatek / uelastyczniacz; Lakier bazowy (warstwa koloru); Rozcieńczalnik do cieniowania; Lakier bezbarwny; Podkład; Rozcieńczalnik; Izolator; Jednoetapowy (kolor i bezbarwny); Trójwarstwowy / międzywarstwa (midcoat); Inne
zh-TW: 汽車塗裝系統步驟: 活化劑 / 硬化劑; 添加劑 / 彈性劑; 底色漆 (色漆); 混合溶劑; 透明漆; 底漆; 還原劑 / 稀釋劑; 封閉漆 / 密封劑; 單塗層 (色漆與透明漆); 三塗層 / 中塗漆; 其他
en: Motor vehicle paint system step: Activator / hardener; Additive / flex agent; Basecoat (color coat); Blending solvent; Clearcoat; Primer; Reducer / thinner; Sealer; Single-stage (color and clear); Tri-coat / midcoat; Other